臺灣臺中地方法院刑事判決　　　　　　　　　　　　九十一年度易字第一六八七號
　　公　訴　人　臺灣臺中地方法院檢察署檢察官
　　被　　　告　甲○○
右列被告因竊盜案件，經檢察官提起公訴（九十一年度偵緝字第一九五號），本院判
決如左：
    主  文
甲○○竊盜，處有期徒刑陸月，如易科罰金，以參佰元折算壹日。
    事  實
一、甲○○意圖為自己不法之所有，於民國八十九年五月二日十一時許前之某時，在
    台北縣中和市○○路一三二巷九號前，以不詳之方式，竊取乙○○所有之車牌號
    碼ＭＤＭ─二三二號重機車一部，並於得手後，騎乘該部機車至台北市○○區○
    ○路二十號尋訪友人古金城，而將之交給不知情之古金城（業經臺灣士林地方法
    院檢察署檢察官以該署九十年度偵字第三八四八號不起訴處分確定）騎用。至八
    十九年十一月二十七日二十一時三十分許，因古金城騎乘該部機車在台北市○○
    ○路○段一六三號前為警攔檢，發覺為他人申報失竊之贓車，進而查悉上情。
二、案經臺北巿政府警察局士林分局報請臺灣士林地方法院檢察署呈請臺灣高等法院
    檢察署核轉臺灣臺中地方法院檢察署檢察官偵查起訴。
    理  由
一、被告甲○○經本院訊問後，雖供承有於八十九年五月間將該部機車交給友人古金
    城騎用，但矢口否認竊取該部機車，辯稱其約於八十九年五月間北上尋訪古金城
    ，而在台北期間，接獲另一位住在台中地區、名為王秋澤之友人電話，當時王秋
    澤適亦前往台北附近，乃向其借用前開機車，惟「王秋澤」並無一併出給行車執
    照，其亦不知此為他人失竊之贓車，迨至後來返回台中巿後，始在台中縣太平巿
    某處經「王秋澤」告知該部機車為其所竊云云。經查：
    (一)車牌號碼ＭＤＭ─二三二號機車乃被害人乙○○所有，停放在台北縣中和巿景
      安路一三二巷九號前，於八十九年五月二日十一時許，在上址發現失竊；及古
      金城於八十九年十一月二十七日二十一時三十分許，騎乘該部機車行經台北市
      ○○○路七段一六三號前為警攔檢，查獲該部機車等情節，業據被害人乙○○
      及證人古金城分別敘明在卷，並有「車輛竊盜、車牌失竊資料個別查詢報表－
      查詢車輛認可資料」、贓物認領收據各一紙附卷可稽。
    (二)證人古金城何以能取得該部機車騎用，據其於警訊時所言，乃與古金城為國小
      及國中同學之被告，於八十九年五月中旬某日，曾至古金城位在台北市○○區
      ○○路二十號之住處投宿一晚，而向古金城表示翌日即將返回台中，擬將該部
      ＭＤＭ─二三二號機車寄放在古金城之住處，日後再來取車，其間古金城可自
      由使用該部機車（見臺灣士林地方法院檢察署九十年度偵字第三八四八號卷第
      十九頁背面第八－十一行）。被告於本院審理時，亦供承其確於上開時地將機
      車交給古金城。則被害人於失竊機車後，被告曾經持有之事實，堪以認定。
    (三)今被告辯解該部機車之來源，為其另一位住居在台中地區，名為「王秋澤」之
      人所交付，並向本院陳述其約於八十九年三月間左右，始因施用毒品海洛因之
      關係，結識王秋澤，雙方無甚交情云云（見本院九十一年十一月二十七日之審
      判筆錄）。然經本院函請台中縣警察局查覆轄區內名為「王秋澤」者之口卡片
      ，僅有一名王秋澤，提示予被告辨認後，被告明確否定非其所言之王秋澤。亦
      即被告之辯解，查無實據。
    (四)依前開證據資料，由於：1.被告於八十九年五月中旬將機車交付證人古金城，
      距被害人於八十九年五月二日十一時許在前址發現機車失竊，相隔並不久遠；
      2.兼之本案經多方查證之結果，在該部機車失竊後，被告為最早持有之人；3.
      再者，又無名為「王秋澤」之人可為有利於被告之判斷；是以公訴人認定即係
      被告於八十九年五月二日十一時許前之某時，在該址竊得此部機車，合乎證據
      法則、論理法則及經驗法則，而可信為事實。惟古金城經警查獲騎乘贓車時，
      雖有扣得被告所交付之鑰匙一支，然觀諸上開各節，被告究竟以何種方法竊得
      該部機車，顯難論斷，非必即以該支扣案之鑰匙行竊。
    (五)綜合上述，本件事證明確，被告前揭竊盜之犯行，足可認定；所辯另向王秋澤
      借得該部機車，事前不知乃贓車云云，無從憑採。
二、核被告甲○○所為，係犯刑法第三百二十條第一項之竊盜罪。爰審酌該部機車之
    價值、被告之行為對被害人及社會治安所造成之危害，及其犯罪之目的、動機、
    手段、方法、犯後態度等一切情狀，量處如主文所示之刑。另被告行為後，刑法
    第四十一條業經於九十年一月十日修正，依修正後該條第一項前段之規定，犯最
    重本刑為五年以下有期徒刑以下之刑之罪，而受六個月以下有期徒刑或拘役之宣
    告，因身體、教育、職業、家庭之關係或其他正當事由，執行顯有困難者，得以
    一元以上三元以下折算一日，易科罰金；此較諸修正前刑法第四十一條，以新法
    之規定有利於被告，爰依刑法第二條第一項前段，就上開所宣告之刑，依修正後
    刑法第四十一條第一項前段，並諭知易科罰金之折算標準。至證人古金城為警查
    獲騎乘贓車時，所扣得之鑰匙一支，因不足認定為被告行竊之工具，已見前述，
    即無從諭知沒收。
據上論斷，應依刑事訴訟法第二百九十九條第一項前段，刑法第二條第一項前段、第
三百二十條第一項、修正後第四十一條第一項前段，罰金罰鍰提高標準條例第一條前
段、第二條，判決如主文。
中      華      民      國      九十一      年    十二    月    三十一  日
                                        法  官  莊  深  淵
右正本證明與原本無異。
如不服本判決，應於送達後十日內向本院提出上訴狀（須附繕本），上訴於台灣高等
法院台中分院。
                                        書記官
中      華      民      國      九十一      年    十二    月    三十一  日
附錄論罪科刑法條
刑法第三百二十條第一項：
意圖為自己或第三人不法之所有，而竊取他人之動產者，為竊盜罪，處五年以下有期
徒刑、拘役或五百元以下罰金。
